# 管理费用、成本费用的界定

提问人：dean_yau 时间：2020-11-09 12:33:10
现在公司业务为贸易+服务的销售，后续公司想购买一个库存管理软件，主要用途为某项业务或者为客户提供一些平台型的服务。我理解该软件购买后应该作为管理费用进行摊销，以及维护的技术人员也应该为管理费用。
但是公司希望购买该软件+相关技术人员进行整合开发作为研发费用，后续计入成本项内。和我理解有偏差。。所以来求教下，顺便请教下记忆深处的概念怎么去说服管理层。

回答人：chenyiwei
如果“主要用途为某项业务或者为客户提供一些平台型的服务”，则其摊销应计入营业成本。
后续如果在此基础上进一步开发的，则进一步开发的支出可按无形资产准则进行核算，确认为研发支出。